【裁判字號】    98,上易,2701
【裁判日期】    990121
【裁判案由】    妨害名譽等
【裁判全文】
臺灣高等法院刑事判決                98年度上易字第2701號
上  訴  人  臺灣臺北地方法院檢察署檢察官
被      告  丙○○
            乙○○
                    號
            黎慕慈（甲○○ ○○○ ○○○，國籍：葡萄牙）
                    外僑居留證號碼：AD00000000號
共      同
選任辯護人  羅明通律師
            陳世偉律師
            王子文律師
上列上訴人因被告等妨害名譽等案件，不服臺灣臺北地方法院97
年度易字第2877號，中華民國98年8 月31日第一審判決（起訴案
號：臺灣臺北地方法院檢察署96年度偵字第26263號、第26264號
），提起上訴，本院判決如下：
    主  文
上訴駁回。
    理  由
一、公訴意旨略以：被告黎慕慈（甲○○ ○○○ ○○○） 為壹週刊之執
    行副總編輯、被告乙○○為壹週刊之副總編輯、被告丙○○
    為壹週刊之記者，上開被告3 人與不詳姓名、年籍之成年男
    子間，共同基於無故侵入他人建築物及意圖散布於眾誹謗他
    人名譽之犯意聯絡，於民國95年間某日，由該姓名年籍不詳
    之成年男子，侵入告訴人丁○○所有位在臺北市○○○路 ○
    段61號27樓裝潢中之建築物內後，未經允許，無故拍攝前開
    建築物內裝潢現況及屋內格局等圖片，其後並以文字指摘、
    傳述告訴人「搞得三角習題（起訴書誤載為提），分不清理
    還亂」、「『箍陽入首局』風水陣，期待早一天封奶收山，
    嫁為人婦」、「心急嫁人」，足以對告訴人之個人形象、人
    格評價、社會地位有負面影響，內容俱屬貶抑之文字，並附
    加前揭無故拍攝告訴人所有裝潢中建築物內部之圖片，刊登
    在96年5 月25日壹週刊第261 期雜誌第58頁、60頁（下稱本
    件壹週刊報導）中，使不特定之多數人，得以閱覽，以此方
    式散布於眾，足以生損害於告訴人之名譽。因認被告3 人共
    同涉犯刑法第306條第1 項無故侵入他人建築物及同法第310
    條第2項妨害名譽等罪嫌云云。
二、按被告未經審判證明有罪確定前，推定其為無罪；犯罪事實
    應依證據認定之，無證據不得認定犯罪事實；又不能證明被
    告犯罪或其行為不罰者，應諭知無罪之判決，刑事訴訟法第
    154條、第301條第1 項分別定有明文。次按認定不利於被告
    之事實，須依積極證據，茍積極之證據本身存有瑕疵而不足
    為不利於被告事實之認定，即應為有利於被告之認定，更不
    必有何有利之證據，而此用以證明犯罪事實之證據，猶須於
    通常一般人均不至於有所懷疑，堪予確信其已臻真實者，始
    得據以為有罪之認定，倘其證明尚未達到此一程度，而有合
    理性之懷疑存在，致使無從為有罪之確信時，即應為無罪之
    判決，此有最高法院82年度臺上字第163 號判決、76年度臺
    上字第4986號、30年度上字第816 號等判例意旨可資參照，
    而依法治國家之刑事訴訟原則，檢察官除提起公訴外，尚須
    維持公訴，負有說服責任，其舉證責任之目的，係在充分證
    明被告確有如公訴所指之犯罪事實，從而其舉證責任應存在
    於刑事訴訟程序之全程，且於舉證不足以使法院產生有罪之
    確信時，為終局之舉證責任未盡，是故，於公訴程序中用以
    證明犯罪事實證據之蒐集、提出、及說服等責任在於檢察官
    ，刑事訴訟法第161條第1項規定檢察官就被告犯罪事實，應
    負舉證責任，並指出證明之方法，即明示斯旨，至於修正前
    刑事訴訟法第163條第1項及修正後刑事訴訟法第163條第2項
    關於法院調查證據之規定，乃指法院應於訴訟當事人舉證之
    範圍內，依職權或聲請，循刑事訴訟法第164 條以下關於證
    據調查之程序及方法而為調查，以將檢察官及其他當事人之
    舉證轉換為法院之證據認知，究明證據之證據能力與證明力
    ，最高法院91年臺上字第4091號判決謂：「當事人固得聲請
    法院調查證據，而法院為發見真實，亦得依職權調查證據，
    僅於維護公平正義或對被告之利益有重大關係之事項，始應
    依職權調查之，修正刑事訴訟法第163 條第1、2項定有明文
    。故法院於當事人主導之證據調查完畢後，認為事實未臻明
    白，而卷內復有其他足認為有助於發現真實又足以影響判決
    結果之證據存在，且有調查之可能者，固得依職權調查證據
    ，但並無蒐集證據之義務；蒐集證據乃職司追訴犯罪之檢察
    官之職責，事實審法院調查證據之範圍仍以案內存在之證據
    為限。」，暨92年臺上字第128 號判例謂：「刑事訴訟法第
    161條已於91年2月8日修正公布，修正後同條第1項規定：檢
    察官就被告犯罪事實，應負舉證責任，並指出證明之方法。
    因此，檢察官對於起訴之犯罪事實，應負提出證據及說服之
    實質舉證責任。倘其所提出之證據，不足為被告有罪之積極
    證明，或其闡明之證明方法，無從說服法官以形成被告有罪
    之心證，基於無罪推定之原則，自應為被告無罪判決之諭知
    。」洵屬的論，可供參考。
三、訊據被告丙○○、乙○○及黎慕慈等固不諱共同參與壹週刊
    第261期雜誌關於丁○○報導之撰寫或編輯等工作，惟均堅
    決否認有何犯行。被告丙○○辯稱：伊為壹週刊記者，依乙○○之指示撰寫系爭報導，將香港壹本便利雜誌內之相同報
    導加以改寫，把原報導內之相關用語轉化為臺灣習慣用語，
    系爭報導之圖片也是來自上開香港之報導，伊不曾侵入丁○○住處內。系爭報導報導經過查證，伊於撰寫過程中曾查看
    各媒體之資料庫，看過有關於丁○○之相關報導，證實丁○○確曾說過要收山嫁人等語。被告乙○○辯稱：伊是壹週刊
    之副總編輯，伊取得95年5月23日上市之香港壹本便利雜誌
    ，認為其內關於丁○○之報導有撰寫之價值，相信讀者有加
    以閱讀之興趣，乃基於提供讀者休閒娛樂資訊之目的，指示
    丙○○撰文報導，我們曾經查閱相關報導確信其內容真實，
    香港壹本便利也曾訪問過丁○○本人，照片則由香港壹本便
    利雜誌提供，伊並無侵入他人住宅之犯意，亦未與何人有犯
    意聯絡，報導中所謂「三角習題」，只是陳述丁○○之感情
    現狀，無誹謗之意，「封奶收山、嫁為人婦」中之「封奶」
    也是從香港雜誌引用過來，「箍陽入首局」之「箍」是選字
    錯誤等語。被告黎慕慈辯稱：伊為壹週刊之執行副總編輯，
    系爭報導之內容是由伊聯絡香港壹本便利雜誌所取得，伊曾
    問過壹本便利雜誌之社長可否引用其報導及其報導有無經過
    求證，對方說可以引用而且他們有派人來臺灣採訪過丁○○
    本人，所以我們才刊登這篇報導。伊認為系爭報導不過是轉
    載自香港之雜誌文章，不會有誹謗之問題等語。公訴人認被
    告等涉犯上開罪嫌，無非以告訴人丁○○之指訴及96年5 月
    25日壹週刊第261期雜誌之報導內容為其主要論據。
四、經查：
（一）被告黎慕慈為壹週刊之執行副總編輯、被告乙○○為壹週
      刊之副總編輯、被告丙○○為壹週刊之記者，且由被告丙○○撰稿之本件壹週刊報導中確有刊載告訴人「搞得三角
      習題，分不清理還亂」、「『箍陽入首局』風水陣，期待
      早一天封奶收山，嫁為人婦」等語及附加告訴人所有之裝
      潢中建築物現況及屋內格局圖片等事實，為被告丙○○、
      乙○○及黎慕慈等所不諱，且有96年5月25日壹週刊第261
      期雜誌第58頁、60頁與封面1份存卷可稽（見臺灣臺北地
      方法院檢察署95年度發查字第3635號卷第65頁至第68頁）
      ，固毋庸疑。惟遍閱壹週刊系爭報導內容，未見「心急嫁
      人」之記載，公訴意旨認系爭報導內出現「心急嫁人」之
      文字，容有誤會，被告等自無因撰寫、刊載告訴人「心急
      嫁人」而犯罪，合先陳明。
（二）其次，將壹週刊系爭報導與香港壹本便利雜誌95年5 月24
      日刊行之報導（見原審卷第47頁至第48頁）加以比對結果
      ，兩篇報導之素材、內容大致相同，僅於鋪陳方式、用語
      、版面編排及撰文者等部分有所差異。依被告等上開辯解
      可知本件壹週刊系爭報導之內容，應為身為執行副總編輯
      之被告黎慕慈取得先出刊之壹本便利雜誌文稿，交由擔任
      副總編輯之被告乙○○，由被告乙○○轉囑社內記者即被
      告丙○○以壹本便利雜誌之報導為本，加以改寫刊行甚明
      。
（三）關於系爭報導所附之丁○○住處相片之取得過程，證人余
      玫玲於原審結稱稱：伊曾經在壹週刊任職，擔任研究組研
      究員，時間為92年3月起到97年7月止。工作內容為資料、
      圖片之蒐集、整理，並擔任與香港壹週刊間之聯絡窗口。
      伊與香港壹週刊聯絡之內容，例如發生在香港本地之新聞
      ，我們若需要用該新聞相片，我們會請他們提供相關相片
      。提供之方式都是用ＦＴＰ，伊所謂ＦＴＰ，就是網路硬
      碟資源共享，臺灣之壹週刊如果需要香港壹週刊提供照片
      的話，就請香港壹週刊放到ＦＴＰ上傳。ＦＴＰ共享資源
      部分有臺灣壹週刊、香港壹週刊及香港壹本便利使用。上
      傳之後，伊就從ＦＴＰ上下載下來，之後交由主管黎慕慈
      處理。伊有處理過本件壹週刊之報導，因香港之壹本便利
      也是跟壹週刊屬於同一集團，所以上開雜誌之相片及內容
      也是經由ＦＴＰ下載。當初是主管黎慕慈說有一批照片，
      香港已經傳給我們，所以伊就到上開ＦＴＰ上抓取，再交
      給主管黎慕慈。伊當初所抓取之檔案只有圖片，就是本件
      壹週刊報導內之圖片檔，也就是壹本便利雜誌內容之相片
      ，有幾張照片就有幾個圖片檔。本件壹週刊報導相片部分
      與當初所抓取之檔案確定相同，伊已經記得確實張數，因
      為時間已經過蠻久了，當時因為是直接引用香港壹本便利
      之內容，所以沒有特別去記幾張，除上開報導中第67頁之
      言承旭相片、第68頁丁○○跟王曉書相片外，其他相片、
      室內平面圖都是香港壹本便利所上傳。此外，本件壹週刊
      報導之文字部分來源伊不清楚，當時只負責圖片部分等語
      （見原審卷第225頁背面至第227頁）。觀諸較本件壹週刊
      報導先行出刊之2006年5 月24日壹本便利雜誌第38頁、第
      39頁報導內容（見原審卷第47頁至第48頁），本件壹週刊
      報導內所附之圖片，確實均係壹本便利雜誌所先刊登過之
      圖片。合依上開事證，足認本件壹週刊報導中所附臺北市
      ○○○路1 段61號27樓丁○○裝潢中住所內之裝潢狀況及
      屋內格局等圖片係由香港壹本便利雜誌所先刊登，再透過
      臺灣壹週刊雜誌社所屬集團內部之ＦＴＰ網路硬碟資源共
      享，傳輸給臺灣壹週刊雜誌刊登、使用。本件壹週刊報導
      內所附室內裝潢現況及屋內格局等相片及圖片，皆由香港
      壹本便利雜誌社所提供無疑。證人即告訴人丁○○於原審
      雖到庭結證稱：伊住家週圍建物並無高於27樓或相當於27
      樓高度之住宅，當時這棟房屋已經確實交屋，該棟大樓之
      安全措施及保安非常嚴謹，從1 樓入口處就必須取得保安
      人員登記身分並且詢問住戶是否有此訪客，登記後由保安
      人員帶領或住戶親自下樓帶領訪客上樓，在當時這個報導
      出刊期間，這棟大樓還沒有電梯出入感應設備。我們一樓
      有兩層大門，通過第一道關卡才能碰到保安人員，之後經
      過保安人員進行確認後，才能通過第2 道大門上樓。關於
      這張照片拍攝的角度，是否確實需要進入屋內才能拍攝裝
      修公司和我們簽有保密合約，也只有他們有鑰匙可以進入
      伊所居住之房子，除了裝修工人外，不應有他人進去此屋
      。伊有詢問過，他們也確保除了裝修工人外，以他們的認
      知並無其他人進入。2006年當時伊之房子其實是從28樓開
      始動工，28樓之工程要完成時，才開始實施27樓裝潢，不
      是同一時間都一起在施工，都是同一批裝修工人。裝潢部
      份，由我們家人自己監工。照片不是由裝潢公司或裝潢工
      人所拍攝或提供，伊有詢問過等語（見原審卷第267 頁至
      第268 頁）。惟證人丁○○上開證詞，僅足徵表其所居住
      之上開房屋，於95年間裝潢時，已設有門禁及為其裝潢者
      否認拍攝、流出系爭報導中所附相片。至於是否確有不詳
      姓名、年籍之成年男子，於95年間某日，由該姓名年籍不
      詳之成年男子，侵入臺北市○○○路○ 段61號27樓裝潢中
      之建築物內拍攝相片，暨被告3 人與之有無故侵入他人建
      築物及意圖散布於眾誹謗他人名譽之犯意聯絡，仍乏確實
      之證據證明之。自不能以臆測或推斷之方式，遽認被告 3
      人涉有共同無故侵入建築物之犯行。
（四）此外，系爭報導刊出前，關於告訴人丁○○之感情、婚姻
      、購屋、身材、工作等花絮新聞，媒體報導不絕，且不乏
      直指其賣弄身材、嫁人心切及影射其涉三角戀愛者，有被
      告等所提供之壹本便利雜誌節本影本（見原審卷第47頁至
      第48頁）；海峽都市報標題：「康熙逼供丁○○認了言承
      旭」之報導（見原審卷第156 頁）、聯合報標題：「小丸
      子志玲今年情定邱士凱？」（見原審卷第157 頁）、「丁○○過年曾電邱士凱」（見原審卷第158 頁）、「拍完電
      影丁○○定婚期？」（見原審卷第159 頁）、「丁○○：
      真命天子，值得等」（見原審卷第163 頁）、「提到邱士
      凱志玲：哈哈哈」（見原審卷第170頁至第171頁）、「志
      玲若婚結婚照黏爸媽」（見原審卷第177 頁）、「丁○○
      許願：35歲前嫁人」（見原審卷第181 頁）等報導、頭條
      日報標題：「傳拍拖選購婚戒丁○○被指將嫁馬桶大亨」
      之報導（見原審卷第160 頁）；臺灣蘋果日報標題：「言
      承旭祝福志玲嫁小開」（見原審卷第161 頁）、「丁○○
      看上千萬隱密新屋姊妹淘嫌邱士凱長相林哥哥覺得OK」（
      見原審卷第16 4頁）、「丁○○哀怨人紅沒朋友願奉母命
      32歲前嫁人」（見原審卷第175 頁）、「丁○○哥哥害羞
      亮相媽媽逼她1年半內嫁」（見原審卷第176頁）、「丁○○嫁不掉偷哭」（見原審卷第179 頁）等報導、中國時報
      標題：「被問與邱士凱很登對丁○○等待真命天子林爸有
      主張」之報導（見原審卷第162 頁）、民生報標題：「邱
      士凱親友知道交往不知進度」（見原審卷第165 頁）、「
      丁○○復出雙峰還在休息」（見原審卷第166 頁）等報導
      、華僑報標題：「丁○○攻香港大賣性感身材」之報導（
      見原審卷第167 頁）；臺灣日報標題：「丁○○在養病緋
      聞沒停過言承旭飛大連探病和成小開邱士凱送花籃林母要
      安排和施勝霖相親」之報導（見原審卷第168 頁）；星島
      日報標題：「承諾35歲前結婚丁○○急趕覓大屋」之報導
      （見原審卷第178 頁）、明報標題：「丁○○提早35歲前
      出嫁」之報導（見原審卷第180 頁）、東周刊標題：「丁○○封胸六師妹豪晒爭上位」之報導（見原審卷第104 頁
      ）等在卷可稽。系爭報導內容除添附與壹本便利雜誌內容
      大同小異之風水格局之傳述外，其餘內容並未逸離上列其
      他報導已揭露之訊息。是以被告等辯稱於刊行系爭報導前
      ，已查證其他相關報導，亦可信實。所述告訴人「搞得三
      角習題（起訴書誤載為提），分不清理還亂」等情，應非
      明知不實、虛捏杜撰之作。又系爭報導關於風水格局部分
      ，僅表示「據香港玄學家區仲德表示，丁○○新居確實已
      擺下名叫「箍陽入首局」的風水陣」等語，且系爭報導所
      依憑之壹本便利報導中亦曾提及「玄學家區仲德表示，丁○○新居的確有心擺下名叫「箝陽入首局」的風水陣」等
      語。兩篇報導之用語雖有「箍」及「箝」一字之差，但應
      為筆誤，內容無非轉述區仲德之同一評論。而由卷附94年
      12月16日星島報標題：「花錢之愛難開花黎明樂基兒明年
      9月有暗湧」（見原審卷第116頁）、95年2 月10日標題：
      「歐倩怡旺夫積才郭晉安狗年娶妻事事皆順」（見原審卷
      第12 9頁）、95年2月24日標題：「10年星運做第2個張曼
      玉梁洛施30歲前息影入豪門」（見原審卷第130 頁）等報
      導，可知確有區仲德其人常在報章上就演藝人員之感情、
      運勢等事項，以命理之角度發表評論。系爭報導中「『箍
      陽入首局』風水陣」之評述，既係被告等在壹週刊系爭報
      導內轉載區仲德之命理論述，性質上屬報導他人發表之意
      見，非被告等自為事實之陳述。又由卷內民生報標題：「
      維多利亞挑衣服小開男友愛相隨夏姿服裝秀她封奶捧未來
      婆」之報導（見原審卷第100 頁）、臺灣蘋果日報標題：
      「垠凌封奶搞笑遇瓶頸」（見原審卷第102 頁）、「嚴正
      花封奶扮俗賺演技」（見原審卷第103 頁）、「林熙蕾封
      乳不搶姊妹風頭」（見原審卷第110 頁）等報導、中國時
      報標題：「莉亞拒清涼封奶惹毛經紀人」（見原審卷第10
      6頁）、「520響應簡樸藝窩風劉真狄鶯封奶張菲舊西裝上
      身」（見原審卷第112 頁）、「王怡仁嬌嬌女要長大封奶
      轉型衝工作穿粉紅MIUMIU小女孩個性馬上現形」（見原審
      卷第113 頁）等報導、爽報標題：「蕭淑慎封奶拙樣放風
      」之報導（見原審卷第108 頁）、聯合晚報標題：「丁○○開工封奶被罵穿得太隨便」之報導（見原審卷第111 頁
      ），可知「封奶」、「封乳」等語彙，雖然庸俗不雅，但
      已時常見諸報章媒體之花邊新聞，僅指不再展示女體或身
      材，非用以貶抑或侮辱指涉之對象。被告等在壹週刊系爭
      報導內描述告訴人「期待早一天封奶收山，嫁為人婦」等
      語，應無涉告訴人之名譽或評價。
五、按憲法第11條規定，人民之言論自由應予保障，鑑於言論自
    由有實現自我、溝通意見、追求真理、滿足人民知的權利，
    形成公意，促進各種合理的政治及社會活動之功能，乃維持
    民主多元社會正常發展不可或缺之機制，國家應給予最大限
    度之保障，俾上開功能得以發揮。惟為兼顧個人名譽、隱私
    等法益及維護公共利益，法律對言論自由尚非不得依其傳播
    方式為合理之限制。刑法第310條第3項前段規定：「對於所
    誹謗之事，能證明其為真實者，不罰。」係針對言論內容與
    事實相符者之保障，並藉以限定刑罰權之範圍，非謂指摘或
    傳述足以毀損他人名譽事項之行為人必須自行證明其言論內
    容確屬真實，始能免於刑責。惟行為人雖不能證明言論內容
    為真實，但依其所提證據資料，認為行為人有相當理由確信
    其為真實者，即不能以誹謗罪之刑責相繩，亦不得以此項規
    定而免除檢察官或自訴人於訴訟程序中，依法應負行為人故
    意毀損他人名譽之舉證責任，或法院發現其為真實之義務。
    就此而言，刑法第310條第3項與憲法保障言論自由之旨趣並
    無牴觸（司法院大法官會議釋字第509 號解釋、最高法院90
    年度臺非字第155 號判決意旨等參照）。進一步言之，國家
    一方面須保障言論自由，他方面又必須滿足對人民之人格名
    譽等權益為適當保護之義務要求，因而面臨憲法所保障之基
    本權間相互衝突之問題，則如何一方面維持言論自由之適度
    空間，不致造成過度干預或限制，另一方面又對受侵擾者之
    人格名譽等權益為適當之保護，係屬上開基本權衝突能否獲
    致衡平解決之重要關鍵。而觀察刑法第310 條有關誹謗行為
    之處罰規定，可知立法者係選擇以刑法規範機制此種干預強
    度較大的方式，以保護人民之人格名譽等權益，使人格名譽
    受侵擾之人民，得請求國家以刑罰方式制裁行為人，而非僅
    得透過民事賠償制度解決紛爭，並藉由該條所定客觀處罰條
    件之規定，進一步規範誹謗罪之可罰性範圍，即於行為人所
    為之事實陳述係屬真實，並與公共利益相關時，基於此際，
    關於言論自由之保護應優先於人格名譽等權益之維護之價值
    權衡，立法者特將之排除於誹謗罪之處罰範圍外；另於同法
    第311 條規定多項阻卻違法事由，使法院得據以於個案中，
    就所發生之基本權衝突情形，為違法性之衡量判斷。又，立
    法者以事實陳述之「真實性」及「公共利益關連性」作為權
    衡基準，固具有一定合理性，惟若過分執著於真實性之判別
    標準，或對真實性為僵硬之認定解釋，恐將有害於現代社會
    之資訊流通，蓋在社會生活複雜、資訊需求快速之現代生活
    中，若要求行為人（尤其是新聞媒體）必須確認所發表資訊
    之真實性，將可能須付出過高成本，或因而產生所謂「寒蟬
    效應」（chilling effect ），而可能嚴重影響言論自由所
    能發揮之功能，違背憲法保障言論自由之本旨。從而，所言
    為真實之舉證責任不應加諸於行為人，法院對於系爭言論是
    否為真實，仍有發現之責任，且行為人如能證明其有相當理
    由確信其發表之言論內容應屬真實，即無誹謗之故意，不應
    負誹謗刑責；而無須證明其言論內容、即所誹謗之事確為真
    實（最高法院93年度臺非字第108 號判決意旨參照），且就
    所謂「能證明為真實」，其證明強度應無庸達到客觀真實之
    程度，只要行為人並非故意捏造虛偽事實，或並非因重大過
    失或輕率而致其所陳述與事實不符，皆應將之排除於我國刑
    法誹謗罪之處罰範圍外，而認行為人不負相關刑責。本件壹
    週刊系爭報導之內容，乃由被告黎慕慈取得已出刊之壹本便
    利雜誌文稿，交擔任副總編輯之被告乙○○處理。被告乙○○研判具報導價值後，囑雜誌社內記者即被告丙○○改寫。
    被告黎慕慈尚透過壹週刊之研究人員以在ＦＴＰ上抓取之方
    式，自香港壹本便利雜誌社處取得本件報導所附圖片之電子
    檔，已如前述，無何證據得以證明系爭報導內之相片係被告
    3 人夥同他人無故侵入告訴人住居所或建築物內所攝得。又
    其報導雖為事實與評論夾敘，惟所謂「搞得三角習題，分不
    清理還亂」、「『箍陽入首局』風水陣，期待早一天封奶收
    山，嫁為人婦」等內容，經查證，或為其他媒體報導已披露
    揭露之花絮新聞，或為引述他人發表之意見，俱非明知不實
    、虛捏杜撰之作，難認有何誹謗之故意。矧通觀系爭報導之
    全文，無非著重於告訴人覓得情感歸宿、締結良緣之心切，
    並未指涉告訴人男女關係紊亂、複雜，無損其個人形象及人
    格評價，對其社會地位亦難認有何負面影響。至於系爭報導
    之標題及內容之鋪陳，雖出現足使人感到聳動、傖俗、佻薄
    之文字及用語，固無可取。然衡以上開規定及說明，尚不該
    當於無故侵入他人建築物及加重誹謗等罪，自不能以開無故
    侵入他人建築物及加重誹謗等罪名繩諸被告丙○○、乙○○
    及黎慕慈3人。
六、綜上，公訴人所舉事證，尚不足以排除合理性之懷疑，形成
    被告等犯有如公訴意旨所列無故侵入他人建築物及加重誹謗
    等罪嫌之確切心證，復查無其他積極證據，足資證明上開被
    告有何犯行，自應為無罪之諭知，以昭審慎。原審以依現存
    之證據資料，不能證明被告確有公訴人所起訴之犯行，而為
    無罪之諭知，核無不合。檢察官未提出其他補強證據，可資
    證明被告等確有無故侵入他人建築物及加重誹謗等犯行，猶
    執陳詞提起上訴，指摘原判決不當，為無理由，應予駁回。
據上論結，應依刑事訴訟法第368條，判決如主文。
本案經檢察官陳傳宗到庭執行職務。
中    華    民    國    99    年    1     月    21    日
                  刑事第十二庭審判長法  官  蔡永昌
                                    法  官  蔡國在
                                    法  官  蔡新毅
以上正本證明與原本無異。
不得上訴。
                                    書記官  賴立旻
中    華    民    國    99    年    1     月    22    日


司法院資訊處製作；財團法人民間司法改革基金會備份。
